臺灣臺北地方法院民事裁定
111年度抗字第343號
抗  告  人  劉桓廷  
相  對  人  曾國嘉  
上列當事人間請求本票裁定事件，抗告人對於民國111年5月9日
本院司法事務官所為111年度司票字第6745號之裁定提起抗告，
本院裁定如下：
    主  文
抗告駁回。
抗告程序費用新臺幣壹仟元由抗告人負擔。
    理  由
一、按執票人向本票發票人行使追索權時，得聲請法院裁定後強
    制執行，票據法第123條定有明文。而本票執票人依上揭規
    定，聲請法院裁定許可對發票人強制執行係屬非訟事件，此
    項聲請之裁定及抗告法院之裁定，僅依非訟事件程序，以審
    查強制執行許可與否，並無確定實體上法律關係存否之效力
    ，如發票人就票據債務之存否有爭執時，應由發票人提起確
    認之訴，以資解決（最高法院56年台抗字第714號、57年台
    抗字第76號判決意旨參照）。
二、相對人於原審聲請意旨略以：相對人執有抗告人於民國111
    年1月28日簽發之本票1紙，付款地未載，金額新臺幣（下同
    ）2,000,000元，利息未約定，免除作成拒絕證書，到期日
    未載（下稱系爭本票），詎於111年3月27日經提示未獲付款
    ，為此提出系爭本票1紙，聲請裁定就上開金額及依法定年
    息計算之利息准許強制執行等語。
三、抗告意旨略以：抗告人係向相對人借貸200萬元而簽發系爭
    本票以為擔保，又抗告人於借款當時除給付16萬元利息外，
    同時將其所有之BMW品牌汽車交付予相對人作為借款擔保，
    兩造並約定借款期限屆至時，倘抗告人仍無法清償借款，即
    以上揭車輛抵償所餘借款債務，是兩造間借款債務已不存在
    ，相對人不得再持系爭本票主張任何權利，原裁定逕依相對
    人之聲請，裁定准依本票強制執行，顯有未恰，爰請求撤銷
    原裁定，駁回相對人之聲請云云。
四、經查，相對人主張之事實，業據其提出系爭本票為證，復經
    原審就系爭本票為形式上之審查，認相對人對抗告人聲請本
    票強制執行之部分，已具備本票各項應記載事項，合於票據
    法第120條規定，屬有效之本票，乃裁定准許強制執行，並
    無不合。抗告人固以前揭情事資為抗辯，然依據前述說明，
    抗告人雖以系爭本票及上揭BMW品牌汽車均係該200萬元借款
    之擔保，依兩造借款時之約定，借款期限屆至應以該車輛抵
    償所餘借款債務，是兩造間借款債務已不存在，而對兩造間
    之消費借貸關係有所異議，核屬實體法律關係之抗辯，相對
    人就此既有爭執，即為實體法律關係之爭執，已非非訟事件
    程序所得審究之事由，揆諸前開說明，應由抗告人另循訴訟
    程序謀求解決，尚不得於本件非訟程序中為此爭執，抗告法
    院亦不得予以審究，本件仍應為許可強制執行之裁定。從而
    ，抗告意旨指摘原裁定不當，求予廢棄，為無理由，應予駁
    回。
五、據上論結，本件抗告為無理由，爰依非訟事件法第21條第2
    項、第24條第1項、第46條，民事訴訟法第495條之1第1項、
    第449條第1項、第78條，裁定如主文。
中　　華　　民　　國　　111 　年　　7 　　月　　6 　　日
                 民事第四庭   審判長法　官　蔡政哲
　　　　　　　　　
　　　　　　　　　                  法  官  陳正昇
　　　　　　　　　
　　　　　　　　　                  法  官  李家慧
以上正本係照原本作成。
本裁定除以適用法規顯有錯誤為理由，並經本院許可外，不得再
抗告。如提起再抗告，應於收受後10日內委任律師為訴訟代理人
向本院提出再抗告狀。並繳納再抗告費新台幣1,000元。
中　　華　　民　　國　　111 　年　　7 　　月　　6  　日 
                                    書記官  王怡茹